【裁判字號】    97,易,509
【裁判日期】    970729
【裁判案由】    竊盜等
【裁判全文】
臺灣雲林地方法院刑事判決               97年度易字第509號
公  訴  人  臺灣雲林地方法院檢察署檢察官
被      告  乙○○
                      （
            壬○○
                      （另案在臺灣雲林第二監獄執行中）
            己○○
                      （另案在臺灣雲林第二監獄執行中）
上列被告等因竊盜等案件，經檢察官提起公訴（96年度偵字第61
62號、97年度偵字第573 、1119號），本院判決如下：
    主  文
乙○○犯竊盜罪，累犯，處有期徒刑陸月；又犯妨害公務執行罪
，累犯，處有期徒刑陸月。應執行有期徒刑拾月。
壬○○犯竊盜罪，累犯，處有期徒刑陸月；又犯結夥竊盜罪，累
犯，處有期徒刑拾月；又犯結夥竊盜罪，累犯，處有期徒刑捌月
；又犯結夥竊盜罪，累犯，處有期徒刑捌月。應執行有期徒刑貳
年陸月。
己○○犯結夥竊盜罪，處有期徒刑捌月；又犯結夥竊盜罪，處有
期徒刑陸月；又犯結夥竊盜罪，處有期徒刑陸月。應執行有期徒
刑壹年陸月。
壬○○、己○○其餘被訴部分均無罪。
    犯  罪  事  實
一、乙○○前於民國90年間因偽造貨幣案件，經臺灣高等法院臺
    中分院於91年5 月31日，以91年度上訴字第234 號判處有期
    徒刑3 年8 月，於91年6 月23日確定，甫於93年12月7 日假
    釋出監，於95年6 月10日假釋期滿未經撤銷，其未執行之刑
    ，以已執行論。壬○○前因竊盜及妨害自由案件，分別經臺
    灣彰化地方法院、臺灣南投地方法院判處有期徒刑1 年10月
    、6 月確定，嗣並定執行刑為有期徒刑2 年，於96年1 月31
    日縮短刑期假釋出監，96年4 月30日縮刑期滿，未經撤銷假
    釋，其未執行之刑，以已執行論。均詎仍不知悔改，猶為下
    列犯行：
  (一)乙○○基於意圖為自己不法所有之犯意，於96年11月21日凌
    晨1 時許，在雲林縣土庫鎮○○里○○路179 之5 號前，見
    辛○○所有之車牌號碼M5-4607 號自用小貨車停放該處，無
    人看管，乃趁無人注意之際，以其所有之自備鑰匙1 支（未
    扣案），發動引擎而竊取之。得手後留供己代步用。
  (二)於96年11月23日凌晨3 時25分許，乙○○駕駛上開小貨車搭
    載壬○○，行經雲林縣虎尾鎮興中里時，因形跡可疑，為雲
    林縣警察局東屯派出所警員攔檢，乙○○因之前另涉他案，
    又駕駛贓車，唯恐遭警查獲後，將受重罰，旋即駕車逃逸，
    拒絕受檢，該員警見狀立即請求支援，接獲指示之雲林縣警
    察局虎尾派出所警員游朝棟遂駕駛車牌號碼B9-4113 號警備
    車，搭載警員吳瑞麟前往。於同日凌晨3 時50分許，游朝棟
    將開啟警示燈之警備車停放於雲林縣虎尾鎮興中里「清雲宮
    」牌樓前，警員吳瑞麟下車示意乙○○停車受檢時，乙○○
    明知前方駕駛警備車及示意停車檢查之警員游朝棟及吳瑞麟
    均係依法執行圍捕、查緝嫌犯職務之公務員，為圖逃逸，竟
    仍基於妨害公務之犯意，以猛踩油門高速行駛之強暴方式，
    對警備車施以衝撞行為，致游朝棟因而受有左股大粗隆線性
    骨折之傷害（傷害部分未據告訴），警備車車頭則因撞擊力
    道過猛而凹陷。
  (三)壬○○基於意圖為自己不法所有之犯意，於97年1 月17日凌
    晨某時許，在雲林縣斗六市○○里○○路17號旁空地，徒手
    竊取戊○○所有之鷹架腳踏板16個、鐵釘2 箱、洋釘2 箱、
    鏍桿18把及拔釘器4 支。得手後，旋於97年1 月17日上午7
    時許，搭乘由鄭政昌所駕駛之車輛，共同將該批物品載往設
    於雲林縣斗六市○○路389 號之「銀城資源回收場」，售予
    張程靜（鄭政昌、張程靜所涉犯行由檢察官另案偵辦中），
    得款共新臺幣8,280 元。
  (四)壬○○與、己○○及綽號「阿信」之真實姓名、年籍不詳成
    年男子共同基於意圖為自己不法所有之犯意聯絡，分別於如
    附表編號1 至3 號所示時間，以如附表編號1 至3 號所示方
    式，竊取如附表編號1 至3 號所示被害人之財物。得手後，
    均由綽號「阿信」成年男子駕駛由不詳之人所竊得之車牌號
    碼J2-5532 號自用小貨車，載運竊得之贓物，前往己○○向
    不知情他人所借之雲林縣莿桐鄉六合村新興10號民宅藏放，
    擬伺機變賣現金花用。
  (五)嗣於97年1 月29日下午4 時許，壬○○、己○○與「阿信」
    駕駛車牌號碼J2-5532 號自用小貨車，行經雲林縣莿桐鄉六
    合村新興10號前時，因車上裝載大批鐵材形跡可疑，為警攔
    檢盤查，當場逮捕壬○○，己○○及「阿信」則趁隙逃逸，
    並循線於同年1 月30日，在雲林縣莿桐鄉新興10號，起出如
    附表編號1 至3 號所示之贓物，始悉上情。
二、案經雲林縣警察局虎尾分局、斗六分局報告臺灣雲林地方法
    院檢察署檢察官偵查起訴。
    理  由
一、上揭犯罪事實，分別有下列證據可以證明：
  (一)犯罪事實(一)部分：
    1.被害人辛○○於警詢時之指述。
    2.贓物認領保管單1 紙。
    3.雲林縣警察局車輛尋獲電腦輸入單1 紙。
    4.被告乙○○於警詢、偵查及本院審理時均坦承不諱，而被
      告乙○○之自白又核與上開積極證據相符，應可採信。
  (二)犯罪事實(二)部分：
    1.警員吳瑞麟、游朝棟出具之職務報告、警員周國富出具之
      偵查報告各1 份。
    2.警員游朝棟之診斷證明書1 紙。
    3.照片17張。
    4.證人壬○○於警詢及偵查中之證述。
    5.被告乙○○於警詢、偵查及本院審理時均坦承不諱，而被
      告乙○○之自白又核與上開積極證據相符，應可採信。
  (三)犯罪事實(三)部分：
    1.被害人戊○○於警詢時之指述。
    2.證人張程靜於警詢及偵查中之證述。
    3.證人鄭政昌於警詢及偵查中之證述。
    4.證人張瑋崇於警詢時之證述。
    5.贓物認領保管單1 紙。
    6.「銀城資源回收場」現場照片12張。
    7.雲林縣斗六市○○里○○路17號旁空地現場照片6 張。
    8.被告壬○○於警詢、偵查及本院審理時均坦承不諱，而被
      告壬○○之自白又核與上開積極證據相符，應可採信。
  (四)犯罪事實(四)部分：
    1.被害人甲○○於警詢時之指述。
    2.被害人丙○○於警詢時之指述。
    3.被害人庚○○於警詢時之指述。
    4.贓物認領保管單3 紙。
    5.雲林縣莿桐鄉六合村新興10號（即查獲現場）現場照片32
      張。
    6.被告壬○○就附表編號1 、3 所示犯罪事實於警詢、偵查
      及本院審理時均坦承不諱，而被告壬○○之自白又核與上
      開積極證據相符，應可採信。另被告壬○○矢口否認有何
      前往附表編號2 號所示飲料店行竊之犯行，辯稱：飲料店
      那裡到時就先行離開，沒有進去偷云云。惟查：
      (1)證人即共犯己○○於警詢時證述：「（問：何人提議行
        竊該飲料店？使用何種交通工具？）是阿信駕駛J2-553
        2 號自小貨車載我及壬○○一同前往該處，由阿信及壬○○2 人入內行竊」等語（雲警六偵字第0971000161號
        卷第18頁）；於偵查中又明確證述：「（問：97年1 月
        28日有無去斗六的1 家冷飲店搬東西？）只有壬○○與
        阿信從後門進去搬，我知道他們是要去偷東西」等情（
        97年度偵字第1119號卷第11頁）；均已明確證述被告壬○○確有參與該次竊盜犯行，且前後證述內容大致相符
        。參以證人己○○2 次證述內容均提及：壬○○有答應
        要送我阿華田牛奶1 節，而觀諸查獲現場照片（雲警六
        偵字第0971000161號卷第37頁、第38頁下方），該次確
        有自飲料店竊得「阿華田」飲品2 罐，足認證人己○○
        上開證述內容為可採。至證人己○○於本院審理時雖改
        稱該次壬○○沒有去，是後來半路才載他云云，可見證
        人己○○與被告壬○○之間應無仇隙，證人己○○方會
        為此對被告壬○○有利之說詞，然若證人己○○欲為被
        告壬○○脫罪，於警詢初始即將所有責任推卸給不詳之
        「阿信」即可，然其於警詢及偵查中均明確指證被告壬○○參與該次竊盜之細節，益證其該2 次證述內容為可
        採，事後翻異前詞，顯然係審理時聽聞被告壬○○之辯
        解後，所為附和被告壬○○之迴護說詞，要無可採。
      (2)從而，被告壬○○確有為如附表編號2 所示竊盜犯行，
        亦可認定。
    7.被告己○○於警詢、偵查及本院審理時均坦承不諱，而被
      告己○○之自白又核與上開積極證據相符，應可採信。
  (五)綜上所述，本件事證明確，被告3 人各該次之犯行均應堪認
    定。
二、論罪科刑之理由：
  (一)被告乙○○所為竊取小貨車部分，核係犯刑法第320 條第1
    項之竊盜罪；所為衝撞警車部分，核係犯刑法第135 條第1
    項之妨害公務執行罪。另按結夥3 人以上之犯罪，應以在場
    共同實施或在場參與分擔實施犯罪之人為限，不包括同謀共
    同正犯在內（最高法院76年度臺上字第7210號判例參照）。
    本件如附表編號1 至3 號所示犯行發生時，被告壬○○、己○○及綽號「阿信」之真實姓名、年籍不詳成年男子均有在
    現場等情，既業經被告壬○○及己○○供述明確，是被告壬○○、己○○所為如附表編號1 至3 號所示部分，均核係犯
    刑法第321 條第1 項第4 款之結夥竊盜罪。另被告壬○○所
    為犯罪事實(三)部分，核係犯刑法第320 條第1 項之竊盜罪。
    被告乙○○、壬○○、己○○所犯上開各罪均罪名互異，犯
    意各別，均應分論併罰。
  (二)被告壬○○、己○○與綽號「阿信」之真實姓名、年籍不詳
    成年男子間就附表編號1 至3 所示犯行，分別有犯意聯絡及
    行為分擔，均應依刑法第28條規定，論以共同正犯。至公訴
    意旨認被告壬○○就犯罪事實(三)所示犯行，係與不詳之人共
    犯，然此部分為被告壬○○於警詢、偵查及本院審理時所否
    認，卷內又無其他證據可資證明該次竊盜確有共犯存在，自
    不予認定被告壬○○該次竊盜犯行有共犯。
  (三)被告乙○○前於90年間因偽造貨幣案件，經臺灣高等法院臺
    中分院於91年5 月31日，以91年度上訴字第234 號判處有期
    徒刑3 年8 月，於91年6 月23日確定，甫於93年12月7 日假
    釋出監，於95年6 月10日假釋期滿未經撤銷，其未執行之刑
    ，以已執行論；另被告壬○○前因竊盜及妨害自由案件，分
    別經臺灣彰化地方法院、臺灣南投地方法院判處有期徒刑1
    年10月、6 月確定，嗣並定執行刑為有期徒刑2 年，於96年
    1 月31日縮短刑期假釋出監，96年4 月30日縮刑期滿，未經
    撤銷假釋，其未執行之刑，以已執行論；分別有其臺灣高等
    法院被告前案紀錄表各1 份在卷可參，其於前開有期徒刑執
    行完畢後，5 年以內再犯本件有期徒刑以上之罪，均為累犯
    ，應各依刑法第47條第1 項規定，加重其刑。
  (四)爰審酌被告乙○○前有竊盜、搶奪等前科，被告壬○○前有
    偽造文書、竊盜等前科，被告己○○前有竊盜前科，素行均
    不良，3 人均僅國中學歷，教育程度不高，然均四肢健全，
    不思以正當途徑獲取所需，竟貪圖一己私利，竊取他人財物
    ，致他人受有損害，亦破壞社會秩序，被告乙○○為警查獲
    時，竟公然挑戰公權力，以強暴方式妨害警員執行公務，致
    值勤警員受傷，及被告3 人之行竊次數，竊得之財物數量及
    價值，被告壬○○犯後未能完全坦承犯行，難認態度良好，
    被告乙○○、己○○犯後均坦承犯行，態度尚稱良好等一切
    情狀，分別量處如主文所示之刑，並定其應執行之刑。至檢
    察官請求對被告壬○○量處有期徒刑5 年，對被告己○○量
    處有期徒刑4 年，均尚嫌過重。另檢察官認被告壬○○、己○○於短期內多次行竊，足認其等係因懶惰閒散而養成竊盜
    之犯罪習慣，請求諭知令入勞動場所強制工作等語。然本院
    以為被告壬○○之前雖曾有竊盜前科，但僅有2 次，分別是
    在93年（臺灣彰化地方法院93年度訴字第1216號）及96年（
    本院96年易字第615 號，另被告己○○之前僅有1 次竊盜前
    科，是在97年（本院97年度易字第241 號，97年5 月29日判
    決確定，現正執行中），分別有被告壬○○及己○○之前案
    紀錄表附卷足憑，參以本件起訴經本院認定有罪之竊盜行為
    ，被告壬○○僅有4 次，被告己○○則僅有3 次，被告壬○○也供稱入監前曾從事網路工程配管人員，被告己○○則供
    稱入監前是從事園藝工作，是尚仍難認其2 人有犯罪之習慣
    ，核與竊盜犯贓物犯保安處分條例規定令入勞動場所強制工
    作之要件不符，爰不令被告壬○○及己○○入勞動場所強制
    工作。
  (五)被告乙○○竊取車牌號碼M5-4607 號自用小貨車所使用之鑰
    匙1 支，雖係其所有供犯竊盜罪所用之物，然並未扣案，為
    免將來執行困難，爰不予宣告沒收。另扣案之切割機1 部，
    雖屬被告壬○○所有，然該切割機係竊盜行為完成後，事後
    為銷贓方便，方用以切割如附表編號4 所竊得之鐵材，難認
    係供犯竊盜罪所用之物，自亦不得依法宣告沒收。又扣案之
    鐵鎚、油壓剪、扳手、鉗子、電動鑽及裁剪機等，被告3 人
    均否認為其所有，且查無積極證據足認與本案犯罪有直接關
    涉，亦不予宣告沒收。
四、其餘公訴事實之判斷：
  (一)公訴意旨另以：被告壬○○與乙○○基於意圖為自己不法所
    有之犯意聯絡，於96年11月21日凌晨1 時許，在雲林縣土庫
    鎮○○里○○路179 之5 號前，共同竊得被害人辛○○所有
    之車牌號碼M5-4607 號自用小貨車。另被告壬○○、己○○
    與綽號「阿信」之真實姓名、年籍不詳成年男子基於意圖為
    自己不法所有之犯意聯絡，於97年1 月21日凌晨2 時30分許
    ，在雲林縣斗六市○○里○○路93之1 號前，共同竊得被害
    人丁○○所有之車牌號碼J2-5532 號自用小貨車。因認被告
    壬○○另涉有刑法第320 條第1 項之竊盜罪、第321 條第1
    項第4 款之結夥竊盜罪；被告己○○另涉有刑法第321 條第
    1 項第4 款之結夥竊盜罪。
  (二)按犯罪事實應依證據認定之，無證據不得認定犯罪事實。又
    不能證明被告犯罪者，應諭知無罪之判決，刑事訴訟法第15
    4 條第2 項、第301 條第1 項分別定有明文。次按認定不利
    於被告之事實，須依積極證據，苟積極證據不足為不利於被
    告事實之認定時，即應為有利於被告之認定。再事實之認定
    應憑證據，如未能發現相當證據，或證據不足以證明，自不
    能以推測或擬制之方法，以為裁判基礎；另認定犯罪事實所
    憑之證據，雖不以直接證據為限，間接證據亦包括在內，然
    無論直接或間接證據，其為訴訟上之證明，須於通常一般之
    人均不致於有所懷疑，而得確信其為真實之程度者，始得據
    之為有罪之認定，倘其證明尚未達到此一程度，而有合理性
    懷疑之存在時，即無從為有罪之認定（最高法院30年上字第
    816 號、30年上字第1831號、40年臺上字第86號及76年臺上
    字第4986號判例參照）。又刑事訴訟法第161 條已於91年2
    月8 日修正公布，其第1 項規定：檢察官就被告犯罪事實，
    應負舉證責任，並指出證明之方法。因此，檢察官對於起訴
    之犯罪事實，應負提出證據及說服之實質舉證責任。倘其所
    提出之證據，不足為被告有罪之積極證明，或其指出證明之
    方法，無從說服法院以形成被告有罪之心證，基於無罪推定
    之原則，自應為被告無罪判決之諭知（最高法院92年臺上字
    第128 號判例參照）。
  (三)訊據被告壬○○、己○○均堅決否認有何竊取自用小貨車之
    事實，被告壬○○辯稱：不知M5-4607 號小貨車何來，J2-5
    532 號小貨車是「阿信」偷的等語；被告己○○辯稱：沒有
    偷J2-5532 號小貨車，本身也不會開車等語。經查：
    1.就被告壬○○竊取車牌號碼M5-4607 號自用小貨車部分：
      (1)被害人辛○○於警詢時僅指述其所有之車牌號碼M5-460
        7 號自用小貨車，係於96年11月21日上午，在雲林縣土
        庫鎮○○路179-5 號前發現失竊，並未指述該貨車係遭
        何人所竊。
      (2)同案被告乙○○供稱：該貨車是我自己1 個人偷的等語
        （96年度偵字第6162號卷第27頁），並未提及有其他共
        犯，亦未提及被告壬○○有參與該次竊車犯行。
      (3)搭乘贓車之原因有許多，不必然是自己竊取而來，縱然
        被告壬○○辯解前後不一，忽而稱是「阿吉」所駕駛，
        忽而稱是「阿信」所駕駛，惟既然無其他補強證據，被
        告又無自證己罪之義務，自不得僅以被告壬○○前後辯
        解不一，為警查獲時，又正好乘坐於贓車上，外出尋找
        作案目標，均以該贓車作為運送其所竊得贓物之交通工
        具，即遽認被告壬○○有竊取該車之行為。
      (4)是以，此部分公訴意旨法院尚難形成被告壬○○有罪之
        心證。
    2.就被告壬○○、己○○竊取車牌號碼J2-5532 號自用小貨
      車部分：
      (1)被害人丁○○於警詢時僅指述發現其所有之車牌號碼J2
        -5532 號自用小貨車失竊後，係於97年1 月21日凌晨2
        時50分許，向雲林縣警察局斗六分局榴中派出所報警，
        並未指述該貨車係遭何人所竊。
      (2)被告壬○○於偵查中雖稱：車是己○○他們去偷的（97
        年度偵字第1119號卷第18頁），然並未明確指稱係如何
        得知此情，也未明確指稱己○○行竊之細節，況該次供
        述並未經檢察官命以證人身分具結後證述，是被告壬○○上開供述尚不足作為認定被告己○○確有竊取該小貨
        車之不利證據。
      (3)搭乘贓車之原因有許多，不必然是自己竊取而來，縱然
        被告壬○○、己○○辯解前後不一，惟既然無其他補強
        證據，被告又無自證己罪之義務，自不得僅以被告前後
        辯解不一，為警查獲時，被告壬○○又正好乘坐於贓車
        上，被告壬○○、己○○與「阿信」外出尋找作案目標
        時，均以該贓車作為運送其所竊得贓物之交通工具，即
        遽認被告壬○○、己○○有共同竊取該車之行為。
      (4)是以，此部分公訴意旨法院尚難形成被告壬○○及己○○有罪之心證。
  (四)綜上所述，本件依公訴人提出之證據，尚不足以認定被告壬○○、己○○確有此部分竊盜行為。是被告壬○○、己○○
    就此部分所為無罪之答辯，均應可採信。揆諸首揭法條及判
    例意旨，自應就被告壬○○、己○○被訴此部分竊盜犯行均
    為無罪之諭知。
五、適用法律依據：
  (一)刑事訴訟法第299 條第1 項前段、第301 條第1 項。
  (二)刑法第28條、第320 條第1 項、第135 條第1 項、第321 條
    第1 項第4 款、第47條第1 項、第51條第5 款。
  (三)刑法施行法第1 條之1 第1 項、第2 項前段。
本案經檢察官梁義順到庭執行職務。
中    華    民    國    97    年    7     月    29    日
                  刑事第二庭  法  官  廖淑華
以上正本證明與原本無異。
如不服本判決，應於判決收受後10日內，向本院提出上訴狀（須
附繕本）。
                              書記官  張菀純
中    華    民    國    97    年    7     月    29    日
附錄本案論罪科刑法條全文：
刑法第135 條：（妨害公務執行及職務強制罪）
對於公務員依法執行職務時，施強暴脅迫者，處3 年以下有期徒
刑、拘役或3 百元以下罰金。
意圖使公務員執行一定之職務或妨害其依法執行一定之職務或使
公務員辭職，而施強暴脅迫者，亦同。
犯前二項之罪，因而致公務員於死者，處無期徒刑或7 年以上有
期徒刑；致重傷者，處3 年以上、10年以下有期徒刑。
刑法第320 條：（普通竊盜罪、竊佔罪）
意圖為自己或第三人不法之所有，而竊取他人之動產者，為竊盜
罪，處5 年以下有期徒刑、拘役或5 百元以下罰金。
意圖為自己或第三人不法之利益，而竊佔他人之不動產者，依前
項之規定處斷。
前二項之未遂犯罰之。
刑法第321 條：（加重竊盜罪）
犯竊盜罪而有左列情形之一者，處六月以上、五年以下有期徒刑
：
一、於夜間侵入住宅或有人居住之建築物、船艦或隱匿其內而犯
    之者。
二、毀越門扇、牆垣或其他安全設備而犯之者。
三、攜帶兇器而犯之者。
四、結夥三人以上而犯之者。
五、乘火災、水災或其他災害之際而犯之者。
六、在車站或埠頭而犯之者。
前項之未遂犯罰之。
附表：
┌──┬────┬──────┬────┬───┬───────┬──────┐
│編號│犯罪時間│犯罪地點    │行為人  │被害人│行為方式      │竊得財物    │
├──┼────┼──────┼────┼───┼───────┼──────┤
│ 1  │97年1 月│雲林縣莿桐鄉│壬○○  │甲○○│由壬○○、「阿│植物營養劑19│
│    │26日凌晨│六合村新興3 │己○○  │      │信」以不詳方式│箱、肥料6 包│
│    │3 時許  │號          │綽號「阿│      │進入屋內竊取財│、氨基酸2 箱│
│    │        │            │信」成年│      │物，己○○則在│、強力開根酵│
│    │        │            │男子    │      │外把風，並幫忙│素16箱、有機│
│    │        │            │        │      │堆疊壬○○及「│氮素34箱、檔│
│    │        │            │        │      │阿信」所搬出物│紅素40箱、福│
│    │        │            │        │      │品之方式，共同│達素12箱、植│
│    │        │            │        │      │徒手竊取，得手│物營養濃縮劑│
│    │        │            │        │      │後，再以車牌號│16桶、防腐劑│
│    │        │            │        │      │碼J2-5532 號自│17桶        │
│    │        │            │        │      │用小貨車載運至│            │
│    │        │            │        │      │雲林縣莿桐鄉六│            │
│    │        │            │        │      │合村新興10號民│            │
│    │        │            │        │      │宅藏放。      │            │
├──┼────┼──────┼────┼───┼───────┼──────┤
│ 2  │97年1 月│雲林縣斗六市│壬○○  │丙○○│同上          │飲料1 批、杯│
│    │28日凌晨│榴中里南仁路│己○○  │      │              │子及吸管4 箱│
│    │3 時許  │51之6 號    │綽號「阿│      │              │、電視1 臺、│
│    │        │            │信」成年│      │              │白鐵鍋1 個、│
│    │        │            │男子    │      │              │瓦斯爐1 個  │
│    │        │            │        │      │              │            │
├──┼────┼──────┼────┼───┼───────┼──────┤
│ 3  │97年1 月│雲林縣斗六市│壬○○  │庚○○│同上          │不鏽鋼鐵捲門│
│    │29日晚上│八德里信義宮│己○○  │      │              │30片、竹節鋼│
│    │11時許  │後東邊倉庫  │綽號「阿│      │              │筋1 噸、鑄鐵│
│    │        │            │信」成年│      │              │蓋片2 噸    │
│    │        │            │男子    │      │              │            │
└──┴────┴──────┴────┴───┴───────┴──────┘


司法院資訊處製作；財團法人民間司法改革基金會備份。
